【裁判字號】    88,易,4471
【裁判日期】    890112
【裁判案由】    竊盜等
【裁判全文】
臺灣板橋地方法院刑事判決                        八十八年度易字第四四七一號
    公  訴  人  臺灣板橋地方法院檢察署檢察官
    被      告  乙○○
右列被告因竊盜案件，經檢察官提起公訴（八十八年度偵字第二二六０六號），本院
判決如左：
    主  文
乙○○連續攜帶兇器、毀壞安全設備竊盜，累犯，處有期徒刑貳年陸月，並應於刑之
執行前令入勞動場所強制工作年。扣案之老虎鉗壹支沒收。
    事  實
一、乙○○曾於民國（下同）八十三年間因違反麻醉藥品管理條例案件，經本院判處
    有期徒刑六月確定，於八十四年四月二十一日易科罰金執行完畢；又於八十四年
    間因竊盜等案件，經台灣台北地方法院判處有期徒刑三年四月確定，復於八十五
    年間因偽造文書案件，經本院判處有期徒刑八月確定，嗣乙○○所犯前揭竊盜、
    偽造文書案件，經台灣台北地方法院裁定應執行有期徒刑四年確定，並入獄執行
    ，甫於八十七年七月二十一日假釋出監（本應於八十九年六月二日縮刑期滿執行
    完畢），猶不知悔改，竟基於意圖為自己不法所有之概括犯意，自八十八年三、
    四月間起，至八十八年十月七日止，連續於附表編號一、二、三、四、五所示之
    時、地，以如附表編號一、二、三、四、五所示之犯罪方式，竊取如附表編號一
    、二、三、四、五所示財物。嗣於八十八年十月八日十六時三十分許，在台北縣
    中和市○○路○段二十五巷三號四樓，為警查獲乙○○、林金宗、林秀玲（林金
    宗、林秀玲二人均另經台灣板橋地方法院檢察署檢察官為不起訴處分），並在該
    處起獲乙○○所竊得如附表編號三所示之佛像二尊、附表編號五所示之相機一台
    ，並扣得乙○○所有供如附表編號三所示竊盜犯行所用之略微生鏽老虎鉗一支，
    另扣得望遠鏡二支、相機一台、三用電表一支、茶壺四支、手錶五支、懷錶一條
    、開運錢龜一對、錄音機一台、硬幣三百一十個、Ｔ字型扳手四支、老虎鉗二支
    、游標尺一支、螺絲起子二支、十字螺絲組合工具一把、倍力剪一支。
二、案經被害人丙○○訴由台北縣警察局中和分局報請台灣板橋地方法院檢察署檢察
    官偵查起訴。
    理  由
一、右揭事實，業據被告乙○○迭於警訊、偵查及本院審理時坦承不諱，核與告訴人
    丙○○及證人甲○○、王佩甄、丁○○、己○○分別於警訊及本院審理時所指述
    之情節相符（見偵查卷第十五頁至第二十頁，及本院八十八年十二月十五日訊問
    筆錄、八十八年十二月二十九日審判筆錄），並有台北縣警察局贓物認領保管單
    二紙附卷可憑（見偵查卷第二十五頁至第二十六頁），復有扣案之老虎鉗一支足
    資佐證。是本件事證明確，被告犯行洵堪認定，應予依法論處。
二、查被告乙○○於附表編號一所示之時、地竊取甲○○之物，核其所為，係犯刑法
    第三百二十條第一項之竊盜既遂罪；被告於附表編號二所示之時、地以毀壞門扇
    之方式（按司畢靈鎖係屬門之一部，毀壞司畢靈鎖而進入屋內，則應認為毀壞門
    扇，此有最高法院六十四年度刑庭庭推總會議決議可資參照），竊取黃珮甄之物
    ，核其所為，係犯刑法第三百二十一條第一項第二款之加重竊盜罪；又被告於附
    表編號三、五所示之時、地攜帶由金屬構成，一端成尖嘴狀，客觀上可作為兇器
    使用之老虎鉗（業經本院於八十八年十二月十五日當庭勘驗該老虎鉗係屬兇器無
    訛）及可作為兇器使用之鐵鎚一支（雖未扣案，惟依一般經驗法則，鐵鎚頂端均
    係金屬構成，足堪為兇器使用），毀壞門鎖之安全設備後，竊取丁○○、己○○
    之物，核其所為，係犯刑法第三百二十一條第一項第二、三款之加重竊盜罪；被
    告於附表編號四所示之時、地侵入丙○○之住宅並竊取丙○○之物，核其所為，
    係犯刑法第三百二十條第一項之竊盜既遂罪及同法第三百零六條第一項之侵入住
    宅罪。公訴人雖認被告於附表編號一所示時、地竊盜，係犯刑法第三百二十一條
    第三項、第一項之竊盜未遂罪嫌云云，而證人甲○○雖於警訊時證稱：伊於當時
    未發現損失財物，所以沒報警云云（見偵查卷第九頁背面），惟證人甲○○已於
    本院審理時到庭證稱：伊有三只手錶失竊等語，被告亦當庭坦承其確有偷甲○○
    之手錶乙事（均見本院八十八年十二月二十九日審判筆錄），是自以證人甲○○
    與被告於本院審理時當庭對質時所為之陳述較為真實可採，是被告如附表編號一
    所示行為，係犯刑法第三百二十條第一項之竊盜既遂罪，公訴人認被告係犯刑法
    第三百二十條第三項、第一項之竊盜未遂罪，即有誤會；又被告於附表編號三、
    五所示之時、地分別攜帶老虎鉗、鐵鎚毀壞門鎖之方式侵入丁○○、己○○之住
    處並竊取財物等情，業據被告於本院調查時供承不諱，並據證人丁○○到庭證述
    綦詳（見本院八十八年十二月十五日訊問筆錄及八十八年十二月二十九日審判筆
    錄），是被告如附表編號三、五所示之行為，係犯刑法第三百二十一條第一項第
    二、三款之加重竊盜罪，公訴人認被告係犯三百二十一條第一項第三款之加重竊
    盜罪，容有未洽，併此敘明。被告乙○○先後多次竊盜犯行，時間緊接，犯罪基
    本構成要件相同，顯係基於概括犯意為之，係連續犯，應依連續犯之規定，論以
    較重之刑法第三百二十一條第一項第二、三款之加重竊盜一罪，並加重其刑。被
    告所犯加重竊盜罪與侵入住宅罪間，有方法結果之牽連關係，應依刑法第五十五
    條之規定論以較重之加重竊盜罪。又被告曾於八十三年間因違反麻醉藥品管理條
    例案件，經本院判處有期徒刑六月確定，於八十四年四月二十一日易科罰金執行
    完畢，有台灣高等法院檢察署刑案紀錄簡覆表在卷可憑，其於五年之內再犯本件
    有期徒刑以上之罪，係屬累犯，應依刑法第四十七條之規定遞加重其刑。爰審酌
    被告乙○○正值壯年，竟不思奮發向上，前有竊盜前科，出獄後仍不知悔悟，連
    續為本件竊盜犯行，及其所竊之物之價值、犯罪之動機、目的、手段、方法、犯
    罪所生損害等一切情狀，量處如主文所示之刑，以示懲儆。又被告前於八十四年
    間因竊盜等案件，經台灣台北地方法院判處有期徒刑三年四月確定，此亦有台灣
    高等法院檢察署刑案紀錄簡覆表在卷可憑，其已有竊盜前科，在本案又為多次竊
    盜犯行，次數頻繁，顯有犯罪之習慣，爰併依竊盜犯贓物犯保安處分條例第三條
    第一項第一款及第四條之規定，諭知被告應於刑之執行前令入勞動場所強制工作
    三年，以資矯正。至扣案之老虎鉗一支，係被告所有供如附表編號三所示竊盜犯
    行所用，業據被告於本院審理時供明在卷，應依刑法第三十八條第一項第二款之
    規定宣告沒收。另扣案之望遠鏡二支、相機一台、三用電表一支、茶壺四支、手
    錶五支、懷錶一條、開運錢龜一對、錄音機一台、硬幣三百一十個、Ｔ字型扳手
    四支、老虎鉗二支、游標尺一支、螺絲起子二支、十字螺絲組合工具一把、倍力
    剪一支，並無證據證明與被告前揭犯行有何關聯，爰不予宣告沒收，併此敘明。
    至被告供如附表編號一、二、四、五所示竊盜犯行所用之木條、電話卡、鐵鎚，
    並未扣案，且業經被告於行竊後丟棄等情，亦據被告於本院調查時供明在卷（見
    本院八十八年十一月三十日訊問筆錄），爰不予宣告沒收。
三、公訴意旨另以：被告乙○○於附表編號一、二、三、五所示之時、地無故侵入甲○○、黃珮甄、丁○○、己○○之住宅，因認被告涉有刑法第三百零六條第一項
    之侵入住宅罪嫌云云；惟查起訴書認被告係觸犯刑法第三百零六條第一項之罪，
    依同法第三百零八條第一項之規定，須告訴乃論，而遍觀全案卷，被害人甲○○
    、黃珮甄、丁○○、己○○於警訊時就被告所涉侵入住宅部分，並未提出告訴，
    ，檢察官亦未傳喚被害人甲○○、黃珮甄、丁○○、己○○究明渠等對於被告所
    涉侵入住宅部分是否提出告訴，且被害人甲○○、黃珮甄、丁○○於本院審理時
    亦均陳明於警訊時就被告所涉侵入住宅部分並未提出告訴（另被害人己○○迭經
    本院合法傳喚未到庭），況被告於附表編號二、三、五所示時、地所為毀壞門扇
    、安全設備而入室行竊，其進入行為即屬侵入住宅，已結合於所犯加重竊盜之罪
    質中，被告侵入住宅之行為，即為加重竊盜之部分行為，自不另論罪（最高法院
    二十七年上字第一八八七號判例可資參照），是被告於附表編號一、二、三、五
    所示時、地之侵入住宅行為部分，既未經被害人提出告訴，且附表編號二、三、
    五所示之侵入住宅行為部分，為加重竊盜行為所吸收，應不另論罪，均本應為不
    受理之諭知，惟公訴人認此部分與前揭論罪部分，有裁判上一罪之牽連犯關係，
    爰不另為不受理之諭知。
據上論斷，應依刑事訴訟法第二百九十九條第一項前段，刑法第五十六條、第三百二
十一條第一項第二款、第三款、第三百零六條第一項、第五十五條、第四十七條、第
三十八條第一項第二款，罰金罰鍰提高標準條例第一條前段，竊盜犯贓物犯保安處分
條例第三條第一項第一款、第四條，判決如主文。
本案經檢察官曾文鐘到庭執行職務
中      華      民      國      八十九      年    一      月    十二    日
                                      臺灣板橋地方法院刑事第三庭
                                          法  官  林  海  祥
右正本證明與原本無異
如不服本判決應於送達後十日內向本院提出上訴狀
                                          書記官  巫  偉  凱
中      華      民      國      八十九      年    一      月    十九    日
附錄本案論罪科刑法條全文：
刑法第三百二十一條：
犯竊盜罪而有左列情形之一者，處六月以上五年以下有期徒刑：
一、於夜間侵入住宅或有人居住之建築物、船艦或隱匿其內而犯之者。
二、毀越門扇、牆垣或其他安全設備而犯之者。
三、攜帶兇器而犯之者。
四、結夥三人以上而犯之者。
五、乘火災、水災或其他災害之際而犯之者。
六、在車站或埠頭而犯之者。
前項之未遂犯罰之。
附表：
┌──┬────┬───┬────┬────────┬─────────┐
│編號│犯罪時間│被害人│犯罪地點│  犯罪方法      │   所得財物       │
├──┼────┼───┼────┼────────┼─────────┤
│ 一 │八十八年│甲○○│台北縣永│以木條將住宅之門│手錶三只。        │
│    │三、四月│      │和市永貞│鎖勾開而啟門進入│                  │
│    │間某日十│      │路三七八│屋內行竊（乙○○│                  │
│    │六時許  │      │巷六號二│所涉侵入住宅部分│                  │
│    │        │      │樓      │未據告訴）      │                  │
├──┼────┼───┼────┼────────┼─────────┤
│ 二 │八十八年│戊○○│台北縣永│以電話卡插入門縫│手錶一只、信用卡二│
│    │三月二十│      │和市竹林│將門鎖勾開，並以│張、護照二本、存摺│
│    │四日八時│      │路六十六│腳將門踹開之方式│四本、戒指一只、手│
│    │許      │      │巷七號五│毀壞構成大門之一│鍊一條、耳環一對。│
│    │        │      │樓      │部之喇叭鎖（即司│                  │
│    │        │      │        │畢靈鎖）後進入屋│                  │
│    │        │      │        │內，而毀壞門扇入│                  │
│    │        │      │        │內行竊          │                  │
├──┼────┼───┼────┼────────┼─────────┤
│ 三 │八十八年│丁○○│台北縣中│攜帶乙○○所有客│佛像三尊、照相機一│
│    │九月二十│      │和市中山│觀上可為兇器之老│台（業經丁○○至警│
│    │五日十五│      │路二段二│虎鉗一支，敲毀大│局領回佛像二尊）  │
│    │時許    │      │巷七弄十│門附加之鎖後進入│                  │
│    │        │      │之二號三│屋內，而毀壞安全│                  │
│    ││      │樓      │設備入內行竊    │                  │
├──┼────┼───┼────┼────────┼─────────┤
│ 四 │八十八年│丙○○│臺北縣中│以木條將住宅之門│行動電話一支、皮包│
│    │十月四日│      │和市興南│鎖勾開而無故侵入│一個、身分證二張、│
│    │九時許  │      │路二段一│丙○○之住宅行竊│健保卡一張、花旗大│
│    │        │      │四二巷十│                │來卡一張、現金約新│
│    │        │      │七弄二十│                │台幣四千元        │
│    │        │      │七之一號│                │                  │
├──┼────┼───┼────┼────────┼─────────┤
│ 五 │八十八年│己○○│台北縣中│攜帶客觀上可為兇│相機二台、印章一枚│
│    │十月七日│      │和市光華│器之鐵鎚一支，敲│、存摺四本（業經羅│
│    │十五時許│      │街三十一│毀大門附加之鎖後│如雀至警局領回相機│
│    │        │      │巷十四號│進入屋內，而毀壞│一台）            │
│    │        │      │六樓    │安全設備入內行竊│                  │
└──┴────┴───┴────┴────────┴─────────┘


司法院資訊處製作；財團法人民間司法改革基金會備份。
